# 如何计量持有的新三板股份

提问人：stoneinsea 时间：2020-03-06 08:05:28
陈版您好：企业原按照协议价格购入的新三板企业股份，在可供出售金融资产按照成本法核算，执行新金融工具准则后，分类为 以公允价值计量且变动计入当期损益金融资产，是否可以按照 2019 年 12 月 31 日收盘价做为公允价值，谢谢！

回答人：chenyiwei
可参考《瑞华研究 2010 ～ 2019 汇编》之“问题4-1-35（新三板证券的估值、同一证券有多个交易市场时的估值等）”、“问题4-1-36（特殊情况下的股票市价是否代表其公允价值）”。由于新三板交易不活跃，很多情况下不能直接以期末收盘价作为其公允价值，而是需要进行一定调整，或者采用年末前一段时间内的加权平均成交价格等方式，或者采用估值技术。